最高法院刑事判決　　　　　　　　　　　　　　　九十一年度台上字第七一八０號
　　上　訴　人　甲○○
右上訴人因違反槍砲彈藥刀械管制條例案件，不服台灣高等法院中華民國八十九年十
月十二日第二審判決（八十九年度上訴字第三００五號，起訴案號：台灣板橋地方法
院檢察署八十九年度偵字第二五五四號），提起上訴，本院判決如左：
    主  文
原判決關於罪刑部分撤銷。
甲○○未經許可持有子彈，處有期徒刑陸月，併科罰金新台幣參萬元。有期徒刑如易
科罰金、罰金如易服勞役，均以銀元參佰元即新台幣玖佰元折算壹日。緩刑肆年，緩
刑期內付保護管束。
扣案子彈參顆，沒收。
    理  由
本件原判決認定：上訴人甲○○於民國八十年間，因其父徐炳榮去世，遺留具殺傷力
之來復槍子彈三顆，竟未經許可持有該等子彈，並藏置於台北縣樹林市○○街二巷五
號二樓住處，迨至八十九年一月二十四日晚上九時三十分許，始經警查獲，並扣得上
開子彈三顆等情。係以上開事實，業據上訴人於警訊及檢察官偵查中供認不諱，並參
酌證人即承辦警員林振輝之證言（證述查獲前揭子彈之經過），及扣案三顆子彈係屬
制式口徑零點三吋來復槍彈，均具殺傷力，亦經內政部警政署刑事警察局鑑定無訛，
有該局鑑驗通知書一紙在卷可稽，足見上訴人自白確與事實相符，為其所憑之證據及
認定之理由。而以上訴人嗣後翻供，否認有上揭犯行，並辯稱：扣案子彈係伊父徐炳
榮所留，伊父去世不久，伊即入伍服役；退伍後復與女友丁淑雁在外租屋居住，並未
住在家裡，迨至八十八年十一月間，始返家居住，但未發覺家中留有三顆子彈，更無
持有該等子彈等語，為飾卸之詞，不足採信；證人即上訴人之母徐黃碧珠、姊徐佩君
、女友丁淑雁所為附和上訴人之陳述，意在迴護，同無足取。均已依據調查之結果，
分別在理由內詳加指駁與說明。因認上訴人所為，係犯槍砲彈藥刀械管制條例第十二
條第四項之未經許可持有子彈罪，乃撤銷第一審諭知上訴人無罪之不當判決，適用上
開法條及刑法第十一條前段、第三十八條第一項第一款、第七十四條第一款、第九十
三條第一項之規定，並審酌一切情狀，論上訴人以未經許可持有子彈罪，處有期徒刑
六月。又以上訴人前未曾受有期徒刑以上刑之宣告，有台灣高等法院檢察署刑案紀錄
簡復表在卷可考，因一時失慮，致犯刑章，經此科刑之教訓後，應知警惕，信無再犯
之虞，為啟自新，認所宣告之刑以暫不執行為適當，併為緩刑四年，緩刑期內付保護
管束之諭知。扣案之子彈三顆係違禁物，並依法宣告沒收。經核原判決認事用法除後
述部分外，原無不合。上訴意旨仍持陳詞否認犯罪，全憑己意而為事實上之爭執，雖
非可取。惟查槍砲彈藥刀械管制條例第十二條第四項之法定刑為：「五年以下有期徒
刑，併科新台幣三百萬元以下罰金」，屬絕對併科罰金刑，原審疏未注意，科刑時漏
未諭知併科罰金，自有判決不適用法則之違背法令。然此違誤，僅屬法律適用不當，
尚不影響事實之確定，可據以為裁判，應由本院將原判決關於罪刑部分撤銷自為判決
，酌處上訴人有期徒刑六月併科罰金新台幣三萬元，且仍如原審諭知緩刑四年，緩刑
期內付保護管束。又上訴人行為後，刑法第四十一條業於九十年一月十日修正公布（
同月十二日生效），依刑法第二條第一項前段之規定，所處有期徒刑部分應適用有利
於上訴人之新法諭知易科罰金之折算標準；罰金部分亦諭知其易服勞役之折算標準。
扣案之子彈三顆，併予宣告沒收。
據上論結，應依刑事訴訟法第三百九十七條、第三百九十八條第一款，槍砲彈藥刀械
管制條例第十二條第四項，刑法第十一條前段、第二條第一項前段、第四十一條第一
項、第四十二條第二項、第三十八條第一項第一款、第七十四條第一款、第九十三條
第一項，罰金罰鍰提高標準條例第二條，判決如主文。
中      華      民      國    九十一    年     十二     月     十八     日
                              最高法院刑事第十庭
                                  審判長法官  林  增  福
                                        法官  邵  燕  玲
                                        法官  吳  昆  仁
                                        法官  陳  世  雄
                                        法官  惠  光  霞
      右正本證明與原本無異
                                              書  記  官
中      華      民      國    九十一    年     十二     月    二十三    日
